最高法院民事裁定　　　　　　　　　　　　　　　　九十一年度台抗字第四六一號
　　抗　告　人　丙○○○
　　　　　　　　甲 ○ ○
　　　　　　　　丁 ○ ○
　　　　　　　　戊 ○ ○
　　　　　　　　乙 ○ ○
　　　　　　　　右五人送達代.
右抗告人因與己○○間請求損害賠償事件，對於中華民國九十一年六月十九日台灣高
等法院台南分院裁定（九十一年度訴字第二五號），提起抗告，本院裁定如左：
    主  文
抗告駁回。
抗告訴訟費用由抗告人負擔。
    理  由
本件抗告人於台灣高等法院台南分院九十一年度交上易字第二九號過失傷害案件，附
帶提起民事訴訟主張：相對人己○○於民國八十九年八月九日上午七時四十五分許，
駕駛自用小客車沿嘉義縣一六六線公路由西往東方向行駛，途經該路十六公里一百公
尺處，疏於注意車前狀況，不慎撞及被害人洪金河所駕駛之機車，致洪金河嚴重腦挫
傷，手術後呈重度痴呆狀態之重傷害，經治療年餘均未清醒，終於九十年十一月二十
二日死亡，伊等分別為洪金河之配偶、子女，自得請求相對人賠償損害等情，求為命
相對人給付丙○○○殯葬費新台幣（下同）三十六萬四千元、扶養費五十二萬八千六
百八十七元、精神損害慰撫金一百二十萬元，合計二百十九萬二千六百八十七元；給
付丁○○、甲○○、戊○○、乙○○四人慰撫金各六十萬元，暨均加付法定遲延利息
之判決。原法院以：相對人被訴及經法院判決之犯罪事實係過失致洪金河重傷害，不
及於過失致死，且洪金河生前已就其所受損害於刑事訴訟程序附帶提起民事訴訟，請
求相對人賠償，洪金河死亡後，並由抗告人聲明承受訴訟等情，因認抗告人於本件刑
事訴訟程序附帶提起民事訴訟為不合法，以裁定駁回之，經核於法並無不合。按因犯
罪而受損害之人，於刑事訴訟程序得附帶提起民事訴訟，對於被告請求回復其損害，
刑事訴訟法第四百八十七條第一項定有明文，故得於刑事訴訟程序附帶提起民事訴訟
者，自以因被告被訴犯罪事實而受有損害之人為限。而提起附帶民事訴訟之合法與否
，應依刑事訴訟法之規定決定之，不因移送民事庭而受影響，倘提起附帶民事訴訟不
合法，受移送之民事庭，仍應認原告之訴為不合法以裁定駁回之。本件相對人經檢察
官起訴及法院論罪科刑之犯罪事實，係過失致洪金河重傷害，抗告人雖為洪金河之繼
承人，惟其請求相對人賠償殯葬費、扶養費、慰撫金等，均非屬相對人被訴傷害犯罪
事實所生之損害，難謂其係因犯罪而受損害之人，自不得於該刑事訴訟程序附帶提起
民事訴訟，原法院裁定駁回其訴，並無違誤。抗告論旨，指摘原裁定不當，聲明廢棄
，非有理由。
據上論結，本件抗告為無理由。依民事訴訟法第四百九十二條第一項、第九十五條、
第七十八條，裁定如主文。
中      華      民      國    九十一    年      八      月     十六     日
                              最高法院民事第八庭
                                  審判長法官  吳  啟  賓
                                        法官  高  孟  焄
                                        法官  許  朝  雄
                                        法官  曾  煌  圳
                                        法官  沈  方  維
      右正本證明與原本無異
                                              書  記  官
中      華      民      國    九十一    年      九      月      三      日
